臺灣新北地方法院民事裁定
110年度勞小上字第20號
上  訴  人  梁崇民  
被  上訴人  黃孟蘭  
上列當事人間請求損害賠償事件，上訴人對於民國110 年9 月29
日本院110 年度勞簡字第66號第一審小額訴訟判決提起上訴，本
院裁定如下：
    主  文
上訴駁回。
第二審訴訟費用新臺幣壹仟伍佰元由上訴人負擔。
    理  由
一、程序方面： 
　㈠按簡易事件因訴之變更或一部撤回，致其訴之全部屬於民事
    訴訟法第436條之8第1項之範圍者，承辦法官應以裁定改用
    小額程序，並將該簡易事件報結後改分為小額事件，由原法
    官依小額程序繼續審理，司法院頒定之「同一地方法院適用
    簡易程序審理事件事務分配辦法」第7條第3項定有明文。是
    簡易事件因訴之變更，致其訴之全部屬於民事訴訟法第436
    之8第1項所定之小額訴訟者，自應適用小額訴訟程序審理之
    。經查，上訴人原於第一審請求被上訴人給付新臺幣（下同
    ）19萬元本息，嗣於第一審審理期間，變更聲明為請求被上
    訴人給付10萬元，則於上訴人將其請求為訴之變更後，本件
    即屬請求給付標的金額在10萬元以下之小額訴訟事件，應適
    用小額訴訟程序。雖原審誤以簡易訴訟程序判決，然上訴程
    序仍應適用小額訴訟之第二審程序，亦即上訴理由應載明民
    事訴訟法第436條之25各款內容，合先敘明。
　㈡次按對於小額程序第一審裁判之上訴，非以其違背法令為理
    由，不得為之；上訴狀內應記載上訴理由，表明下列各款事
    項：(一)原判決所違背之法令及其具體內容。(二)依訴訟資
    料可認為原判決有違背法令之具體事實。所謂判決有違背法
    令，乃指判決不適用法規或適用不當而言，而有同法第469
    條第1款至第5款所列情形之一者，則為判決當然違反法令。
    民事訴訟法第436條之8第1項、第436條之24第2項、第436條
    之25、第436條之32第2項準用第468條及第469條第1款至第5
    款分別定有明文。是當事人提起上訴，如依民事訴訟法第46
    8條規定，以小額程序第一審判決有不適用法規或適用法規
    不當為上訴理由時，其上訴狀或理由書應有具體之指摘，並
    揭示該法規之條項或其內容，若係成文法以外之法則，應揭
    示該法則之旨趣，倘為司法院解釋或最高法院之判例，則應
    揭示該判解之字號或其內容，如依民事訴訟法第469條第1款
    至第5款所列情形為上訴理由時，其上訴狀或理由書應揭示
    合於該條款之事實，上訴狀或理由書如未依此項方法表明者
    ，即難認為已對小額程序第一審判決之違背法令有具體之指
    摘，其上訴自難認為合法（最高法院71年台上字第314號判
    例意旨參照）。末按小額訴訟程序之上訴人上訴狀內未表明
    上訴理由，若未於提起上訴後20日內提出上訴理由書於原第
    一審法院，原第一審法院無庸命其補正，即得以裁定駁回，
    其上訴不合法者，本院第二審法院亦應得以裁定駁回之。民
    事訴訟法第436條之32第2項準用同法第471條第1項之上訴法
    律審（第三審）、第444條第1項前段之規定。
二、上訴人上訴意旨略以：
    今日訴訟之形成，源自於輔仁大學違法執法、知法玩法，屬
    於智慧型犯罪。上訴人近日研究始發現輔大性教會以違法程
    序構陷上訴人。106年1月9日，性教會違法濫權先斷，以防
    治準則第29條性侵誣陷（事實上根本沒有騷擾，更非性侵）
    ，且故意不依法定程序移送管轄（依法應在第一時間提報學
    校、移送教評會審議是否停聘或調查、審議是否停課停薪）
    之後又於106年1月17日詐騙上訴人親自到場洩漏身分（洩漏
    秘密）違反性教法第22條、防治準則第24條之規定，且觸犯
    刑法第132、304、305、213條。性教會無權限，未移送權責
    管轄機關（教評會是聘字權責管轄機關）虛構申復程序。上
    訴人為中心專任教授（代表中心出席校教評會）被上訴人竟
    未開中心「聘」字會議為上開不法認證背書，停止4門課且
    不發多個委員會議通知，應賠償慰撫金10萬元等語。
三、本院得心證之理由：
    經查，本件訴訟標的金額係於10萬元以下，依民事訴訟法第
    436條之8第1項規定，應適用小額訴訟程序，依照前述說明
    ，上訴人非以原判決違背法令為由不得提起上訴，且上訴理
    由依法須表明原判決所違背之法令及其具體內容，暨依訴訟
    資料可認為原判決有違背法令之具體事實，始符合上訴程式
    。查本件上訴人對原判決提起上訴，核其上訴狀所載內容，
    均係對其遭遇諸多不法停聘、解聘程序經過所為陳述，皆屬
    對事實內容之陳述，並未具體指摘原審判決就法律適用究有
    違背何種法令之具體情事，顯然上訴人並未依小額訴訟程序
    上訴程式為合法表明，其上訴自不合法。從而，上訴人所提
    之上訴理由，既未具體指摘原審判決所違背法規或法則之旨
    趣或內容，或有民事訴訟法第469條第1款至第5款所稱當然
    違背法令之情事，實難認上訴人已合法表明上訴理由，依前
    述說明，本件上訴為不合法，應予駁回。
四、法院為訴訟費用之裁判時，應確定其費用額，此規定並為小
    額事件之上訴程序所準用，民事訴訟法第436條之19第1項及
    第436條之32第1項分別定有明文。又訴訟費用，由敗訴之當
    事人負擔，同法第78條亦有明定。本件第二審訴訟費用額確
    定為1,500元，應由上訴人負擔，爰判決如主文第2項所示。
五、據上論結，本件上訴為不合法，依民事訴訟法第436 條之32
    第1項、第2項、第444條第1項前段、第436條之19第1項、第
    95條、第78條，裁定如主文。　
中　　華　　民　　國　　110 　年　　12　　月　　24　　日
                  勞動法庭    審判長法　官　張誌洋
                                    法　官　黃繼瑜
                                    法　官　劉以全
以上正本係照原本作成
本裁定不得抗告。
中　　華　　民　　國　　110 　年　　12　　月　　24　　日
                                    書記官　許慧禎